【裁判字號】    92,易,935
【裁判日期】    921028
【裁判案由】    妨害自由
【裁判全文】
臺灣彰化地方法院刑事判決                          九十二年度易字第九三五號
    公  訴  人  臺灣彰化地方法院檢察署檢察官
    被      告  丙○○
右列被告因恐嚇案件，經檢察官提起公訴（九十二年度偵字第五三二二號），本院判
決如左：
    主  文
丙○○以加害身體、自由之事，恐嚇他人致生危害於安全，處拘役參拾日，如易科罰
金，以參佰元折算壹日。
    事  實
一、丙○○於民國九十二年六月三十日二十二時許，在彰化縣彰化市○○路四十九巷
    內之「樂歡天啤酒屋廣場」飲酒後，打電話至永安計程車行叫車，而由甲○○駕
    駛車牌號碼Ｍ二─一二六三號自用小客車，前往約定地點搭載其返回住處，雙方
    於電話中已就運送契約達成合意，惟甲○○駕車駛抵約定地點時，因丙○○酒醉
    而發生爭執，甲○○不願依約載運丙○○，詎丙○○竟恫嚇稱：如果不開車，三
    天內要讓甲○○很難看，在彰化不能開車等語，而以加害甲○○身體、自由之事
    ，恐嚇甲○○，使甲○○心生畏懼，致生危害於安全；嗣因丙○○仍繼續與甲○○爭吵，經甲○○先撥打電話向擔任警官之友人乙○○求助，復於同日二十二時
    三十分許，行經彰化縣彰化市○○路與彰和路口時，向路過之巡邏員警報案，而
    查悉上情。
二、案經甲○○訴由彰化縣警察局彰化分局報請臺灣彰化地方法院檢察署檢察官偵查
    起訴。
    理  由
一、訊據被告丙○○供承確於右揭時地搭乘告訴人甲○○駕駛之計程車等情不諱，雖
    矢口否認涉有恐嚇犯行，辯稱：伊僅係因搭車問題與告訴人發生爭執，而出口問
    告訴人是不是要將事情弄得很難看，並表示要向其車行老闆告狀，不讓其繼續在
    車行開車云云。惟查：右揭犯罪事實，業據證人即告訴人甲○○於本院審理時到
    庭結證後指證歷歷，甚為明確，而就本件係因被告酒醉而發生爭執一節，有當日
    二十二時五十八分許所測被告丙○○之呼氣酒精濃度高達一點零七ＭＧ＼Ｌ之測
    試報告單一份在卷可稽，另就爭執過程中曾撥打電話向乙○○求助一節，亦核與
    證人即現任彰化縣警察局二林分局刑事組長乙○○於審理時到庭結證證述確有於
    上開時間接到告訴人打來之電話，於電話中聽見告訴人與另一人吵架之聲音，該
    人除口出三字經外，且搶過電話質問伊為何人，並表示會找伊等情節相符，此外
    並有永安計程車行於九十二年六月三十日之「每日行程記錄表」影本一紙、警員
    林正庭所製作之現場示意圖一份附卷可資佐證。基上，被告前揭所辯，核屬事後
    飾卸諉責之詞，委無足採，本件事證明確，被告右揭犯行，洵堪認定，應予依法
    論科。
二、核被告所為，係犯刑法第三百零五條之恐嚇危害安全罪。爰審酌被告犯罪之動機
    、目的、手段、所生之危害及告訴人已表示願意原諒被告前揭犯行，並與被告達
    成民事調解，有調解書影本一份附卷可據，惟被告於本院審理時仍否認犯行，顯
    然未見真誠悔悟等一切情狀，量處如主文所示之刑，並諭知易科罰金之折算標準
    ，以示懲儆。
據上論斷，應依刑事訴訟法第二百九十九條第一項前段，刑法第三百零五條、第四十
一條第一項前段，罰金罰鍰提高標準條例第一條前段、第二條，判決如主文。
本案經檢察官陳德芳到庭執行職務。
中      華      民      國      九十二      年    十    月   二 十八    日
                                臺灣彰化地方法院刑事第三庭
                                    審判長法官  李  進  清
                                    法      官  高  文  崇
                                    法      官  紀  佳  良
右正本證明與原本無異。
如不服本判決，應於判決送達後十日內向本院提出上訴狀( 須附繕本 )。
告訴人或被害人對於判決如有不服具備理由請求檢察官上訴者，其上訴期間之計算係
以檢察官收受判決正本之日期為準。
                                    法院書記官  張  木  松
中      華      民      國      九十二      年    十    月     三十    日
刑法第三百零五條
以加害生命、身體、自由、名譽、財產之事恐嚇他人，致生危害於安全者，處二年以
下有期徒刑、拘役或三百元以下罰金。


司法院資訊處製作；財團法人民間司法改革基金會備份。
